【裁判字號】    97,易,1644
【裁判日期】    971127
【裁判案由】    贓物
【裁判全文】
臺灣臺南地方法院刑事判決              97年度易字第1644號
公  訴  人  臺灣臺南地方法院檢察署檢察官
被      告  己○○
                    另案於臺灣國防部臺南軍事監獄執行中
上列被告因贓物案件，經檢察官提起公訴（九十七年度偵字第
七五一六號），本院判決如下：
    主  文
己○○犯如附表編號1至4所示收受贓物罪，均累犯，各處有期徒
刑肆月，應執行有期徒刑壹年。
    事  實
一、己○○曾犯竊盜罪，為台灣高雄地方法院九十六年度易字第
    一八二五號判處有期徒刑七月，嗣經該院九十六年度聲減字
    第五五六號減為三月又十五日，甫於九十六年七月十六日執
    行完畢。詎仍不知悛悔，明知不詳姓名之人於九十六年八月
    七日、同年八月三十日與同年九月二日，在不詳地點，所交
    付如附表編號1至4所示行動電話機四具，均屬來源不明之贓
    物，竟於附表編號1至4「出售時、地與對象」欄內所示時、
    地，以附表編號1至4之對價，分別出售附表編號1至4所示之
    通訊公司或通訊行，由不知情之各該通訊公司或通訊行之負
    責人或受雇人收購之。
二、案經高雄市政府警察局鼓山分局報告台灣高雄地方法院檢察
    署檢察官呈請台灣高等法院檢察署檢察長核轉台灣台南地方
    法院檢察署檢察官偵查起訴。
    理  由
壹、程序部分
一、按案件由犯罪地或被告之住所、居所或所在地之法院管轄，
    刑事訴訟法第五條第一項定有明文。本件犯罪地與被告住所
    均在高雄市，雖非本院管轄區域，惟被告現另案受刑罰執行
    之國防部台南軍事監獄所在地在台南縣，為本院管轄區域，
    依前揭規定，本院就本案自有管轄權，合先敘明。
二、按刑事訴訟法第一百五十九條之五規定：「被告以外之人於
    審判外之陳述，雖不符前四條之規定，而經當事人於審判程
    序同意作為證據，法院審酌該言詞陳述或書面陳述作成時之
    情況，認為適當者，亦得為證據。」、「當事人、代理人或
    辯護人於法院調查證據時，知有第一百五十九條第一項不得
    為證據之情形，而未於言詞辯論終結前聲明異議者，視為有
    前項之同意。」，其立法理由在於傳聞證據未經當事人之反
    對詰問予以核實，乃排斥其證據能力。惟當事人如放棄對原
    供述人之反對詰問權，於審判程序表示同意該等傳聞證據可
    作為證據，此時，法院除認該傳聞證據欠缺適當性外，自可
    承認其證據能力。又當事人、代理人或辯護人於調查證據時
    ，知有刑事訴訟法第一百五十九條第一項不得為證據之情形
    ，卻表示「對於證據調查無異議」、「沒有意見」等意思，
    而未於言詞辯論終結前聲明異議者，應視為已有將該等傳聞
    證據採為證據之同意（最高法院九十四年度台上字第二九七
    六號判決意旨參照）。本件證人即被害人丁○○○、戊○○
    、乙○○、甲○○、證人即收購行動電話之黃瓊鶯、陳福興
    、丙○○等於警詢之證述及證人黃瓊鶯偵查中經具結之證述
    ，均屬被告以外之人於審判外之陳述，就其證據能力一節，
    業據被告於本院九十七年十月十六日審理時表示「無意見」
    （本院卷第22頁），且未於言詞辯論終結前聲明異議，揆諸
    前揭說明，應視為被告已有將該等傳聞證據採為證據之同意
    ，本院審酌上述證人或為被害人，或為自被告收購行動電話
    之人，所述均為渠等親身經歷之事實，證述情節核與卷內事
    證無違，且經全程錄音，有錄音磁片與光碟片在卷可佐，復
    無事證足認係公務員違法蒐證取得之證據，本院認屬適當，
    均有證據能力，得據為判決基礎。
貳、實體部分
一、訊之被告對於九十六年八月七日持郭黃麗春所有序號000000
    000000000號NOKIA行動電話機一具，在高雄市新興區○○○
    路133之1號「全亞洲通訊有限公司」，以新台幣（下同）一
    千二百元之對價，出售予全亞洲通訊有限公司負責人黃瓊鶯
    一節（即附表編號1所示），業於本院審理中坦承不諱（本
    院卷第23、40頁）。經查，上開行動電話機一具為郭黃麗春
    所有，於九十六年八月七日十三時十五分許，在高雄市鼓山
    區○○○路57巷1弄12號失竊，業據證人丁○○○於警詢證
    述無訛，並提出高雄市政府警察局鼓山分局新濱派出所受理
    刑事案件報案三聯單一紙附卷為憑（警卷第5-7頁）。被告
    於同日十六時五十三分在證人黃瓊鶯所經營之全亞洲通訊有
    限公司營業所，將上述丁○○○失竊之行動電機一具以一千
    二百元出售黃瓊鶯，亦據證人黃瓊鶯於警詢與偵查中證述綦
    詳（警卷第17-18頁、97偵字第7516號卷第8頁），並有黃瓊
    鶯提出被告出售行動電話機時出具之讓渡聲明書一紙、被告
    身分證正反面影本（由黃瓊鶯以被告提出之身分證正本影印
    而來）、高雄市政府警察局鼓山分局扣押筆錄、全亞洲通訊
    有限公司營利事業登記證等附卷可資佐證（警卷第28-32頁
    ），且為被告所不爭執，被告此部分自白核與事證相符，堪
    可採信。
二、訊之被告對於九十六年八月三十日與九十六年九月二日分別
    持戊○○、甲○○所有序號000000000000000號G-PLUS與序
    號00000000000 0000號MOTOROLA行動行動電話機各一具，在
    高雄市新興區○○○路155號登峰通訊行，各以三百元之對
    價，出售予登峰通訊行一節（即附表編號2、4所示），亦於
    本院審理中坦承不諱（本院卷第23、40頁）。經查，上開序
    號000000000000 000號G-PLUS之行動電話機為戊○○所有，
    於九十六年八月三十日十九時二十分在高雄市○○區○○路
    104巷3之5號住處發現失竊；上開序號000000000000000號
    MOTOROLA行動行動電話機為甲○○所有，於九十六年九月三
    日十五時許，在高雄市新興區○○○路146巷1號住處發現失
    竊，業據證人戊○○、甲○○於警詢時分別證述屬實，並有
    各該行動電話通聯調閱查詢單在卷可稽（警卷第8-9頁、第
    12-13頁、第43、45、46頁）。被告於九十六年八月三十日
    、九十六年九月二日在上開登峰通訊行營業所，將上述戊○○、甲○○失竊之行動電話機各一項，各以三百元出售該通
    訊行之受雇人陳福興，已據證人陳福興於警詢證述綦詳（警
    卷第14-15頁），並有陳福興提出登峰通訊行通訊電子產品
    讓渡切結書二紙、被告身分證正反面影本各一紙、高雄市政
    府警察局鼓山分局扣押筆錄、登峰通訊行營利事業登記證（
    警卷第22-26頁、第50頁）等附卷可資佐證。上開通訊電子
    產品讓渡切結書二紙於被告簽名處分別蓋上之指印各二枚（
    即鑑驗書編號、、、之指印），經以人工鑑定比對
    ，均與內政部警政署刑事警察局存檔之被告指紋卡右拇指指
    紋相符，有該局九十七年四月十七日刑紋字第0970052381號
    鑑驗書附卷可參（高雄地檢署九十七年偵字第六一九九號卷
    第13-15頁），是被告此部分自白亦核與事證相符，堪可採
    信。
三、訊之被告矢口否認於九十六年八月三十日，在高雄市新興區
    ○○○路118號浩瀚通訊行，以六百元之對價將乙○○所有
    序號000000000000000號之MOTOROLA行動電話機一支出售浩
    翰通訊行負責人丙○○之事實（即附表編號3所示），辯稱
    ：浩翰通訊行收購行動電話之讓渡切結書非其筆跡，亦無伊
    之身分證云云。經查：
    (一)乙○○所居住之高雄市○○區○○路104巷3之5號宿舍，
      於九十六年八月三十日十七時三十分許遭小偷侵入，失竊
      上開乙○○所有行動電話一具，業經證人乙○○於警詢證
      述綦詳，並有通聯調閱查詢資料附卷可佐（警卷第10-11
      頁、第47頁）。
    (二)被告於九十六年八月三十日在高雄市新興區○○○路118
      號1樓丙○○所經營之浩瀚通訊行，持上開乙○○失竊之
      行動電話機一具，以六百元之對價出售丙○○，並書立讓
      渡切結書，在其按指紋二枚，業經證人丙○○於警詢及本
      院審理中結證在卷（警卷第19-20頁、本院卷第41-43頁）
      ，並有上開讓渡切結書、浩瀚通訊行營利事業登記證各一
      紙附卷可稽（警卷第38頁、第48頁）。被告雖否認出售上
      開行動電話機之事實，亦否認讓渡切結書為其所書立，且
      證人丙○○於本院審理時，因時隔已久，無法明確指認在
      庭被告是否即出售行動電話予伊之人，然參其於本院審理
      中證述：「（你在買入這支手機時，有無核對出賣人的身
      分證件？）有」、「（為何該讓渡書沒有檢附出賣人的身
      分證影本？）因為我們的格式並沒有身分證影本欄，且有
      些客人不想要提供身分證影本，怕被冒用，但我確實有核
      對出賣人的身分證正本」、「（讓渡切結書）是我們店員
      寫的，我當時有在場」、「（出賣人賣手機給你，提出身
      分證由你店員代為書立該讓渡切結書時，你是否有要求出
      賣人要在讓渡切結書上按指印？）有」等語，並指明讓渡
      切結書上三枚指印，其中騎縫處之指印為證人之指印，姓
      名與身分號欄上之指印是伊要求出賣人按的等情（本院卷
      第41-42頁）。上開讓渡切結書經送內政部警政署刑事警
      察局鑑驗結果，被告姓名與身分證號欄上之指印（即鑑驗
      書編號、之指印）均與該局檔存被告右拇指指紋相符
      ，有該局九十七年四月十七日刑紋字第0970052381號鑑驗
      書附卷可參（97偵字第6199號卷第13-15頁），又上開讓
      渡切結書上所記載之被告姓名、身分證字號、出生年月日
      、戶籍地址等均與被告所持九十五年三月十一日換發之新
      身分證內容完全相符，讓渡切結書上所載出賣人聯絡電話
      0000000000號，亦與被告所不爭執之前開登峰通訊行受雇
      人即證人陳福興所提出之通訊電子產品讓渡切結書上被告
      留存之0000000000號聯絡電話一致，則縱證人丙○○提出
      之讓渡切結書內容非被告親自書立，然證人丙○○與被告
      既素昧平生，倘未經核對被告身分證，亦未據告知被告之
      聯絡電話，何以能將被告姓名、年籍、戶籍地址與聯絡電
      話等個人資料詳載於讓渡切結書上？是證人丙○○證述收
      購行動電話當時，有核對被告身分證正本，並要求被告在
      讓渡切結書上讓渡人姓名與身分證字號欄分別按下指印一
      節，應非虛偽而堪可採信。另參以被告自承身分證一直在
      伊身上（本院卷第22頁），且被告於八十八年十二月十四
      日初領身分證後，除於九十四年十一月十六日因遺失申請
      補發身分證外，並無遺失補發紀錄，有高雄市鼓山區戶政
      事務所九十七年四月十四日高市鼓戶字第0970001635號覆
      函與檢附之初領、補領身分證申請書、切結書、戶口名簿
      等在卷可稽（高雄地檢署九十七年偵字第六一九九號卷第
      7-9頁），顯見被告於九十五年三月十一日換發之新身分
      證一直由被告持有，並未遺失，足認被告應有於九十六年
      八月三十日持上開被害人乙○○失竊之行動電話機出售浩
      瀚通訊行之事實無誤，是被告前開抗辯，要屬卸責之詞，
      委無足採。
四、上開被告持向全亞洲通訊有限公司、登峰通訊行與浩瀚通訊
    行所出售如附表編號1至4所示行動電話機四具，既分別為證
    人丁○○○、戊○○、乙○○、甲○○所失竊之物，自屬他
    人犯竊盜罪所得之贓物，被告雖辯稱：所出售之行動電話機
    均是在高雄市○○○路友人「楊震唐」住處，由「楊震唐」
    所交付，且是伊與「楊震唐」一起拿去賣的，不知是贓物云
    云，並聲請傳訊證人楊震唐到庭詰問，惟被告無法說明「楊
    震唐」確實地址與聯絡方法，嗣後亦未陳報「楊震唐」之年
    籍、地址，本院無從傳訊到庭，足認被告與「楊震唐」並非
    熟識，且經本院查詢全國戶役政網路資料，並無「楊震唐」
    之設籍資料，有本院網路資料申請表查覆紀錄在卷（本院卷
    第28頁），則是否確有「楊震唐」其人，實非無疑義，參以
    被告自承收受各該行動電話時，立即拿去賣，並未詢問來源
    等情（本院卷第45頁），則被告自不詳姓名且來歷不明之人
    收受行動電話，對所收受行動電話為來源不明之贓物，當有
    所認識或懷疑，其未查證來源，一經收受立即持往通訊行出
    售，是其收受贓物犯行，洵堪認定。
五、核被告所為，係犯刑法第三百四十九條第一項收受贓物罪。
    經查，被告曾犯竊盜罪，為台灣高雄地方法院九十六年度易
    字第一八二五號判處有期徒刑七月，嗣經減刑為三月又十五
    日，甫於九十六年七月十六日執行完畢，有台灣高等法院被
    告前案紀錄表在卷足憑，其於五年以內故意再犯有期徒刑以
    上之本案之罪，為累犯，應依刑法第四十七條第一項之規定
    加重其刑。審酌被告收受贓物後轉售圖利，助長行竊犯罪者
    之銷贓管道，致使被害人失竊之財物追償困難，並增加警察
    機偵辦竊嫌之困難度，敗壞社會風氣，復審酌被害人所受財
    產損害，及被告犯後猶飾詞狡辯，毫無悔意，犯後態度不佳
    等一切情狀，分別量處如主文所示之刑，並定應執行刑如主
    文所示。
據上論斷，應依刑事訴訟法第二百九十九條第一項前段，刑法第
三百四十九條第一項、第四十七條第一項、第五十一條第五款，
刑法施行法第一條之一，判決如主文。
本案經檢察官李駿逸到庭執行職務
中    華    民    國    97    年    11    月    27    日
                  刑事第四庭    法  官  林逸梅
以上正本證明與原本無異
如不服本判決應於收受本判後10日內向本院提出上訴書狀，並應
敘述具體理由。如未敘述上訴理由者，應於上訴期間屆滿後20日
內向本院補提理由書狀（均須按他造當事人之人數附繕本）「切
勿逕送上級法院」。
                                書記官  郭純瑜
中    華    民    國    97    年    11    月    27    日
附錄本案論罪科刑法條：
中華民國刑法第349條
（普通贓物罪）
收受贓物者，處 3 年以下有期徒刑、拘役或 5 百元以下罰金。
搬運、寄藏、故買贓物或為牙保者，處 5 年以下有期徒刑、拘
役或科或併科 1 千元以下罰金。
因贓物變得之財物，以贓物論。
┌────────────────────────────────────────────────┐
│附表                                                                                            │
├──┬────┬───────────┬──────┬──────┬────┬────┬────┤
│編號│被害人  │行動電話序號          │失竊時、地（│出售時、地與│出售價格│罪    名│宣告刑  │
│    │        │                      │或發現失竊時│對象        │(新台幣)│        │        │
│    │        │                      │、地）      │            │        │        │        │
├──┼────┼───────────┼──────┼──────┼────┼────┼────┤
│ 1  │丁○○○│序號：000000000000000 │96年8月7日13│96年8月7日16│1,200元 │刑法第  │累犯，處│
│    │        │門號：不詳            │時15分許，在│時53分      │        │349條第1│有期徒刑│
│    │        │廠牌：NOKIA           │高雄市鼓山區│高雄市新興區│        │項收受贓│肆月    │
│    │        │型號：7270            │濱海一路54巷│六合一路133 │        │物罪    │        │
│    │        │顏色：黑              │1弄12號發現 │之1號全亞洲 │        │        │        │
│    │        │                      │失竊        │通訊有限公司│        │        │        │
│    │        │                      │            │（負責人黃瓊│        │        │        │
│    │        │                      │            │鶯）        │        │        │        │
├──┼────┼───────────┼──────┼──────┼────┼────┼────┤
│ 2  │戊○○  │序號：000000000000000 │96年8月30日 │96年8月30日 │  300元 │刑法第  │累犯，處│
│    │        │門號：0000000000      │19時20分許，│高雄市新興區│        │349條第1│有期徒刑│
│    │        │廠牌：G-PLUS          │在高雄市新興│六合一號155 │        │項收受贓│肆月    │
│    │        │型號：EV500M          │區○○路104 │號登峰通訊行│        │物罪    │        │
│    │        │顏色：不詳            │巷3之5號發現│（受僱人陳福│        │        │        │
│    │        │                      │失竊        │興）        │        │        │        │
├──┼────┼───────────┼──────┼──────┼────┼────┼────┤
│ 3  │乙○○  │序號：000000000000000 │96年8月30日 │96年8月30日 │  600元 │刑法第  │累犯，處│
│    │        │門號：0000000000      │在高雄市新興│高雄市新興區│        │349條第1│有期徒刑│
│    │        │廠牌：MOTOROLA        │區○○路104 │六合一路118 │        │項收受贓│肆月    │
│    │        │型號：C139            │巷3之5號失竊│號浩瀚通訊行│        │物罪    │        │
│    │        │顏色：不詳            │            │（負責人許雅│        │        │        │
│    │        │                      │            │舜）        │        │        │        │
├──┼────┼───────────┼──────┼──────┼────┼────┼────┤
│ 4  │甲○○  │序號：000000000000000 │96年9月3日15│96年9月2日  │  300元 │刑法第  │累犯，處│
│    │        │門號：0000000000      │時許，在高雄│高雄市新興區│        │349條第1│有期徒刑│
│    │        │廠牌：MOTOROLA        │市新興區林森│六合一路155 │        │項收受贓│肆月    │
│    │        │型號：V501            │一路146巷1號│號登峰通訊行│        │物罪    │        │
│    │        │顏色：不詳            │住處發現失竊│（受僱人陳福│        │        │        │
│    │        │                      │            │興）        │        │        │        │
└──┴────┴───────────┴──────┴──────┴────┴────┴────┘


司法院資訊處製作；財團法人民間司法改革基金會備份。
